【裁判字號】    99,交易,249
【裁判日期】    990930
【裁判案由】    過失致死
【裁判全文】
臺灣彰化地方法院刑事判決        99年度交易字第249號
聲  請  人  臺灣彰化地方法院檢察署檢察官
被      告  乙○○
上列被告因過失致死案件，經檢察官聲請以簡易判決處刑（99年
度調偵字第580 號），本院認不宜逕以簡易判決處刑（99年度交
簡字第1287號），改依通常程序審理，並判決如下：
    主    文
乙○○犯過失致人於死罪，處有期徒刑壹年貳月。
    犯罪事實
一、乙○○曾因竊盜案件，經臺灣臺中地方法院以87年度易字第
    826 號判決處有期徒刑10月確定，及因贓物案件，經臺灣臺
    中地方法院以88年度彰簡字第19號判決處有期徒刑3 月確定
    ，又因違反槍砲彈藥刀械管制條例案件，經臺灣高等法院臺
    中分院以88年度上訴字第1381號判決處有期徒刑3 月，併科
    罰金新臺幣1 萬元確定，前開案件由臺灣高等法院臺中分院
    以88年度聲字第847 號裁定就有期徒刑部分定應執行刑有期
    徒刑1 年6 月確定，於93年8 月12日縮刑假釋期滿執行完畢
    。乙○○再因竊盜、施用毒品、恐嚇、竊盜、施用毒品、竊
    盜案件，經臺灣臺中地方法院先後以93年度沙簡字第625 號
    、94年度訴緝字第209 號、94年度易字第162 號、94年度沙
    簡字第100 號、94年度沙簡字第395 號、94年度易字第2308
    號判決各處有期徒刑5 月、1 年、1 年10月、5 月、5 月、
    8 月確定，前開案件由臺灣臺中地方法院以96年度聲減字第
    2670號裁定減刑並定應執行刑有期徒刑2 年6 月確定，於97
    年7 月1 日執行完畢。乙○○又因公共危險案件，經臺灣臺
    中地方法院以97年度沙交簡字第800 號判決處有期徒刑3 月
    確定，及因施用毒品案件，經最高法院以98年度台上字第29
    14號判決處有期徒刑9 月確定，前開案件由臺灣臺中地方法
    院以98年度聲字第2760號裁定定應執行刑有期徒刑10月確定
    ，於99年1 月6 日縮刑期滿執行完畢，素行紀錄不佳。其於
    民國99年3 月23日8 時50分許，駕駛車號NG-2007 號自用小
    貨車，沿彰化縣二林鎮○○路○ 段由北向南方向行駛，於行
    經該路後厝幹82號電桿前時，其原應注意車前狀況，隨時採
    取必要之安全措施，而依當時情形又無不能注意之情事，竟
    疏於注意同向有甲○○騎乘腳踏車行駛於前方，致不慎由後
    向前撞擊甲○○所騎乘之腳踏車，甲○○因而人車倒地受傷
    ，乙○○欲送甲○○前往醫院救治，而將甲○○抱上其所駕
    小貨車之副駕駛座上，惟陳建中於行經同鎮○○路萬合幹91
    -1Y17 號電桿前時，又疏未注意車前狀況而不慎撞上該電桿
    旁之鋼索，造成副駕駛座前方擋風玻璃嚴重龜裂，先後2次
    撞擊致甲○○因顱內出血，經送醫後不治死亡。
二、案經臺灣彰化地方法院檢察署檢察官據報相驗後自動檢舉偵
    查而聲請簡易判決處刑，經本院改依通常程序審理。
    理    由
一、按檢察官聲請以簡易判決處刑之案件，經法院認為檢察官之
    請求顯有不當或顯失公平者，應適用通常程序審判之，刑事
    訴訟法第451條之1第4項第4款、第452條分別定有明文。
二、上揭犯罪事實，業據被告乙○○於警詢、偵訊及本院審理時
    坦承不諱，核與目擊證人莊旺發於警詢中所述情節大致相符
    ，並有彰化縣警察局道路交通事故調查報告表（一)(二) 、
    現場勘察紀錄表、現場圖、現場照片在卷可稽。又被害人甲
    ○○確因本件車禍致頭部外傷、顱內出血而傷重死亡，業經
    檢察官督同檢驗員相驗屬實，製有相驗筆錄、驗斷書及相驗
    屍體證明書附卷足憑。按汽車行駛時，駕駛人應注意車前狀
    況，並隨時採取必要之安全措施，此觀道路交通安全規則第
    94 條 第3 項定有明文。被告駕駛汽車，自應注意上述道路
    交通安全規定，且依前揭道路交通事故調查報告表記載本件
    事故發生時，天候晴朗、日間自然光、路面乾燥無缺陷亦無
    障礙物，且視距良好等條件，客觀上並無不能注意之情事，
    竟疏未注意，以致肇事，造成被害人甲○○受有犯事實欄所
    述之傷亡，被告應有過失甚為顯然。復參以被告在肇事送醫
    後，經抽血檢驗其酒精濃度，檢測結果其血液中呈現鴉片類
    陽性反應，此有財團法人彰化基督教醫院二林分院檢驗報告
    單1 份在卷可按，被告亦於偵、審時坦承肇事前數日有施用
    海洛因，惟因該檢驗報告未記載鴉片濃度之具體數據，無法
    由此判定被告施用毒品犯行後是否已達不能安全駕駛之程度
    ，惟由上述肇事經過，可知被害人死亡結果與被告過失駕駛
    行為之間具有相當因果關係。綜上，本件事證明確，被告犯
    行堪以認定。
三、核被告所為，係犯刑法第276條第1項之過失致死罪。爰審酌
    被告前科累累，素行不良，其因駕駛汽車之過失犯行，造成
    被害人死亡，並使被害人家屬身心受創重大，犯罪所生危害
    甚鉅，復斟酌被告肇事後始終坦承犯行，且已與被害人家屬
    達成和解，賠償被害人家屬（有彰化縣二林鎮調解委員會調
    解書1 份可證），兼衡被告之智識程度、過失程度及犯後坦
    承犯行等一切情狀，量處如主文所示之刑，以示懲儆。
據上論斷，應依刑事訴訟法第452 條、第299 條第1 項前段，刑
法第276 條第1 項，刑法施行法第1 條之1 第1 項、第2 項前段
，判決如主文。
本案經檢察官賴志盛到庭執行職務。
中    華    民    國    99    年    9     月    30    日
                  刑事第七庭      法  官  黃玉齡
以上正本證明與原本無異。
如不服本判決，應於收受判決後10日內向本院提出上訴書狀，並
應敘述具體理由；其未敘述上訴理由者，應於上訴期間屆滿後20
日內向本院補提理由書（均須按他造當事人之人數附繕本「切勿
逕送上級法院」）。
告訴人或被害人對於判決如有不服具備理由請求檢察官上訴者，
其上訴期間之計算係以檢察官收受判決正本之日期為準。
中    華    民    國    99    年    9     月    30    日
                                  書記官  黃鏽金
附錄本案論罪科刑法條全文：
中華民國刑法第276條：
(1)因過失致人於死者，處2年以下有期徒刑、拘役或2千元以下
   罰金。
(2)從事業務之人，因業務上之過失，犯前項之罪者，處5年以下
   有期徒刑或拘役，得併科3千元以下罰金。

司法院資訊處製作；財團法人民間司法改革基金會備份。
